# Gerardo Flores Sempertegui

INDUSTRIAL ENGINEER MBA | E-COMMERCE | MANAGEMENT | STRATEGY | OPERATIONS

Resumen

Líder ejecutivo con más de 10 años de trayectoria en e-commerce, tecnología y startups. Experto en gestión y desarrollo comercial, con destacada capacidad en liderazgo estratégico y sólidas habilidades técnicas. Preparado para roles de alta dirección, capaz de liderar grandes equipos y comprometida con la innovación y el crecimiento en entornos dinámicos. Reconocido por su enfoque orientado a objetivos, con un historial comprobado de proyectos e iniciativas de alto impacto.

## **Experiencia**

**Head of Operations ☼** 2021-2024

FALABELLA.COM

- **♀** Lima. Perú
- Lideré un equipo de 30 personas responsable de la logística, analítica, finanzas y soporte comercial a clientes y vendedores.
- Estandaricé y optimicé procesos operativos en Falabella, Tottus, Sodimac y Linio, mejorando la eficiencia operativa en 20%.
- Impulsé la experiencia de clientes y sellers, aumentando el CSAT en 15% y NPS en 20% con estrategias customer centric.
- Desarrollé, ejecuté y gestioné la estrategia de recuperación de cuentas por cobrar recuperando hasta S/. 8 millones.
- Gestioné presupuestos, control de gastos, transacciones contables y el P&L, asegurando el crecimiento y rentabilidad.
- Lideré proyectos con los equipos de producto, proyectos, comercial y tecnología para garantizar la excelencia operativa.
- Lideré iniciativas comerciales y capacitaciones para eventos como Cyber Days logrando impactos en ventas hasta en 15%.

### **Logistics Performance Manager**

2021

**PEDIDOSYA** 

**♀** Lima, Perú

- Lideré un equipo de 5 personas a cargo de la excelencia operativa y el soporte al cliente, socios y repartidores.
- Desarrollé estrategias operativas, reduciendo tiempos de entrega hasta en 30% y optimizando los recursos en 20%.
- Implementé estrategias para la expansión de operaciones logísticas en nuevas ciudades, aumentando la cobertura en 25%.
- Incrementé las entregas on-time en 30% mediante la optimización de predicción de la demanda, zonas de servicio y rutas.
- Establecí y monitoreé 12 KPIs operativos, logrando un cumplimiento del 95% de los objetivos de desempeño establecidos.

### **Growth Marketing Lead**

2020-2021

GLOVO

- **♀** Lima, Perú
- Lideré un equipo multifuncional a cargo de alianzas comerciales, adquisición y retención de clientes y análisis de churn.
- Realicé promociones y recomendaciones data driven, reduciendo el churn en 20% y aumentando la adquisición en 25%.
- Gestioné alianzas estratégicas para mejorar la visibilidad y alcance en el mercado, impulsando su expansión en 30%.
- Diseñé y ejecuté campañas específicas que impulsaron el aumento de los ingresos en 20% y del ticket promedio en 10%.
- Mejoré la UX mediante la optimización del customer journey, aumentando user engagement en 25% y conversión en 15%.

**Analytics Lead ☼** 2018–2019

GLOVO

- ♀ Lima, Perú
- Lideré un equipo data driven para proponer proyectos, estandarizar procesos y generar desarrollos en toda la compañía.
- Lideré proyectos de detección de fraudes, monetización de datos y desarrollo de socios, aumentando los ingresos en 20%.
- Diseñé y ejecuté estrategias de pricing dinámico basadas en demanda y distancias, optimizando la rentabilidad en 20%.
- Diseñé soluciones, modelos predictivos y automatizaciones usando SQL, R y Python aumentando en 40% la eficiencia.

#### **Experiencia** adicional

**☼** 2013-2018

**DIVERSAS EMPRESAS** 

- **♀** Lima, Perú
- Consultora de negocios en pequeñas y medianas empresas (pymes) y docente de alumnos de pregrado y postgrado.
- En áreas de experiencia del cliente, finanzas y logística en empresas como ENTEL, GOODYEAR, FLSMIDTH y METSO.

### **Educación**

### Maestría en Administración de Negocios

2018 🕈 Lima, Perú

CENTRUM - PONTIFICIA UNIVERSIDAD CATÓLICA DEL PERÚ

2018

#### Administración de Negocios Globales

**♀** Maastricht, Países Bajos

MAASTRICHT UNIVERSITY UNIVERSITY OF VICTORIA

♥ Victoria, B.C., Canadá

#### Ingeniería Industrial

2014

PONTIFICIA UNIVERSIDAD CATÓLICA DEL PERÚ

**♀** Lima, Perú

### **m** Certificados

- Google Data Analytics | Google | 2021
- Google Project Management | Google | 2021
- Especialización en Deep Learning | DeepLearning.AI | 2020
- Analítica de Negocios y Gestión de la Información | CENTRUM Pontificia Universidad Católica del Perú | 2016

### ■ Proyectos destacados \_\_\_\_\_\_

### Mejora en la gestión de cierres contables y recuperación de cuentas por cobrar y pagar

Lideré, gestioné y mejoré la visibilidad de las Cuentas por Cobrar y Pagar mediante el uso de herramientas analíticas.

• Se redujeron los incobrables en 90%, se recuperaron S/. 8 millones y se mejoró la gestión contable de los vendedores.

#### Control eficiente de gastos e impacto en los resultados del P&L

Desarrollé herramientas y proyecciones y lideré proyectos de mejora de procesos para el control de gastos por conceptos operativos.

• Se redujeron los gastos por conceptos operativos hasta en 60% y se generaron puntos de control en procesos relacionados.

### Optimización de la planificación y transporte en la cadena de suministro

Desarrollé mejoras en la gestión logística mediante el estudio y optimización de variables logísticas.

• Se disminuyeron los errores logísticos en 30% y mejoraron los resultados en 20% al mejorar el cubicaje del transporte.

### Migración de Linio y Falabella Marketplace a Falabella.com

Gestioné y apoyé en la migración de sellers e información en el proyecto de transformación digital a Falabella.com.

• Se optimizaron tiempos operativos hasta 90% y se recuperaron y activaron cuentas comerciales importantes.

### Introducción de nuevos productos en base a comportamiento de clientes

Realicé un estudio de comportamiento de clientes basado en compras previas y preferencias como foco de crecimiento.

• Se aumentaron los pedidos por cliente en 30%, el ticket promedio en 15% y se facilitó la introducción de nuevas marcas.

### Habilidades técnicas

- Idiomas: Inglés, Español, Portugués
- Gestión de proyectos: Metodologías ágiles, Scrum, Kanban
- Gestión financiera: Gestión de P&L, análisis financiero y presupuestario, control de costos
- Gestión estratégica y operativa: Gestión del cambio, transformación digital, optimización de cadena de suministro
- Gestión comercial y de marketing: Estrategias comerciales y de marketing, gestión de proveedores, análisis de mercado
- Análisis de datos / Machine Learning: SQL, Python (pandas, numpy, scikit-learn, TensorFlow), R (tidyverse, shiny)
- Visualización de datos / IDEs: Looker, Tableau, Power BI, Visual Studio Code, RStudio, Colab, Jupyter Notebooks
- Herramientas colaborativas / CRM / ERP: Google Docs, Trello, Asana, Slack, Teams, Salesforce, Jira, SAP, Oracle
- Cloud / Otros: Google Cloud, Amazon Web Services, Microsoft Azure, Docker, Kubernetes, Airflow, Git, Spark, Regex, DAX

### ■ Habilidades blandas \_

- Liderazgo: Amplia capacidad para inspirar y motivar equipos hacia el logro de objetivos en común.
- Comunicación: Excelentes habilidades de comunicación interpersonal, facilitando la colaboración.
- Resolución de problemas: Enfoque analítico para identificar y resolver problemas complejos de manera eficiente.
- Mentoría y capacitación: Experiencia en enseñanza y mentoría, promuevo el desarrollo profesional y personal.
- Gestión del tiempo: Habilidad para priorizar tareas y manejar múltiples proyectos bajo presión.

### এঁ Información adicional \_\_\_\_\_

- Siempre estoy con actitud positiva y optimista, me encanta transmitir energías positivas con las personas que me rodean.
- Participo en causas de Diversidad, Equidad e Inclusión (DEI) en el trabajo y comunidad por medio de liderazgo inclusivo.
- Me encanta viajar y conocer nuevas culturas, he tenido la oportunidad de visitar 25 países y vivir en el extranjero.
- Suelo caminar mucho con un promedio de 10 mil pasos diarios los últimos 18 meses y mantener una vida activa.
- Me fascina la historia, disfruto aprendiendo de eventos históricos, civilizaciones antiguas y visitar museos.